臺灣宜蘭地方法院交通事件裁定        100年度交聲字第224號
移送機關    交通部公路總局臺北區監理所宜蘭監理站
異  議  人  賴文欽
上列異議人因違反道路交通管理處罰條例案件，對於交通部公路
總局台北區監理所宜蘭監理站民國100年8月15日所為之處分（原
處分案號：宜監字第裁43-Q00000000號），聲明異議，本院裁定
如下：
    主  文
異議駁回。
    理  由
一、原處分意旨略以：異議人即受處分人賴文欽於民國100年6月
    21日9時57分許，駕駛車牌號碼2269－VK號自用一般小貨車
    ，行經宜蘭縣宜蘭市○○路與宜中路口有燈光號誌管制之交
    岔路口時，經員警攔停舉發「闖紅燈」違規，並當場填製宜
    警交字第Q00000000號舉發違反道路交通管理事件通知單交
    予異議人簽收，異議人不服於100年6月28日（應到案日期為
    100年7月6日）提出申訴，經原處分機關認異議人仍有上開
    違規情事，遂於100年8月15日以宜監字第裁43-Q00 000000
    號裁決書，裁罰鍰新台幣（下同）2,700元，並記違規點數3
    點。
二、本件異議人異議意旨略以：伊於100 年6 月21日駕駛車牌號
    碼2269－VK號自用小貨車由宜蘭縣宜蘭市○○路左轉入嵐峰
    路，車速約為每小時40至50公里，伊的前方有1台車輛，伊
    行駛時看到前方路口（宜中路）是綠燈，伊應該是儘速通行
    ，就在當下前方駕駛緊急煞車，並且未依左轉彎打方向燈之
    規定顯示方向燈，導致伊為了避免碰撞避開車道而直行，此
    時對向車道衝出1名員警示意伊靠邊停下來，並開給伊1張闖
    紅燈的罰單，伊是為了避免與前車發生碰撞才會通過該路口
    ，並非惡意闖越紅燈，而在道路的設計上，停止線的設置應
    該有一定的距離與規定，如果車速越快，煞車的時間與距離
    將會拉長，所以停止線與燈號的秒速、車速是息息相關，另
    外綠燈也應像紅燈號誌一樣，應有剩餘秒數的顯示，才能讓
    人有所準備，是原處分之處罰顯有不當，爰依法聲明異議，
    請求撤銷原處分。
三、按汽車駕駛人，行經有燈光號誌管制之交岔路口闖紅燈者，
    處新臺幣1,800元以上5,400元以下罰鍰；汽車駕駛人有第53
    條違規行為者除依原條款處罰鍰外，並予記違規點數3點。
    道路交通管理處罰條例第53條第1項、第63條第1項第3款分
    別定有明文。
四、經查：
  (一)異議人於100年6月21日9時57分許，駕駛車牌號碼2269－VK
    號自用一般小貨車，行經宜蘭縣宜蘭市○○路與女中路口有
    燈光號誌管制之交岔路口時，經員警攔停舉發「闖紅燈」違
    規，並當場填製宜警交字第Q00000000號舉發違反道路交通
    管理事件通知單交予異議人簽收等情，業據證人即舉發違規
    警員周仁智於本院訊問時具結證述明確（見本院卷第22頁、
    第23頁），並有宜蘭縣政府警察局宜警交字第Q00000000號
    舉發違反道路交通管理事件通知單及宜蘭縣政府警察局宜蘭
    分局100年7月15日警蘭交字第1000052974號函附卷可稽（見
    本院卷第9頁、第13頁），經核證人周仁智係就案發當日親
    身經歷之舉發經過作證，所證內容，就其目擊異議人違規情
    節及舉發經過敘述詳確，並無明顯瑕疵，顯非一般憑空捏造
    證詞可擬，且證人周仁智與異議人原不相識，故證人周仁智
    要無設詞誣陷異議人違規，進而招致偽證重罪之可能及必要
    ，且依上開執勤警員取締違規情況，亦無誤判之理，況異議
    人確有於上開時、地駕駛上開自用一般小貨車闖越紅燈之違
    規事實，亦為異議人所不爭執，是異議人上開違規事實足堪
    認定。
  (二)異議人雖以前開情詞置辯，惟據證人即值勤之員警周仁智於
    本院調查時證述：當天有2輛車輛要通過該路口，號誌已經
    變成黃燈了，異議人前面的車輛要左轉，該車輛在路口停頓
    一下就轉過去，異議人所駕駛之車輛來不及在黃燈之前過馬
    路，當號誌已經變成紅燈時，異議人還是駕駛車輛過來，伊
    就把異議人攔下來，異議人當時在路口時並無緊急煞車之情
    形，而且車輛與車輛間本來就要保持行車距離，經過交通號
    誌路口時，車輛都要減速慢行，伊在現場並未看到如果異議
    人不闖紅燈就會發生車禍的情形等語（見本院卷第22頁、第
    23頁），並有現場照片附卷可佐（見本院卷第14頁、第14頁
    背面），異議人本應在其尚未到達路口前，注意路口交通號
    誌，並參酌自身之行車速度，於號誌燈號轉換間，採取適當
    之措施，觀之現場照片所示，異議人駕駛車輛到達停止線時
    ，前方之交通號誌已轉為紅燈，異議人本即應停車等待交通
    號誌轉為綠燈始通行，而異議人前方之車輛既已為左轉彎而
    踩煞車減速，異議人若有與前方車輛保持安全距離，當可於
    燈號轉換為紅燈後，煞車停留於停止線後方，而無強行跨越
    停止線闖紅燈之必要。是被告駕車行經有燈光號誌管制之交
    岔路口，既有於燈光號誌轉換為紅燈後，停留於停止線後方
    之可能，被告卻強行通過該交岔路口闖紅燈，自難為有何不
    得已之情形可言。
  (三)至於異議人認上開路段所設置之交通號誌、停止線不當等情
    ，然駕駛人本有遵守交通規則之義務，對於此項措施是否妥
    適，固得向相關單位提出建議，但在此項措施未廢除前，所
    有駕駛人即應遵守，且此係屬行政機關行政裁量之範圍，非
    本院在調查本件原處分是否違法時所應審酌者，異議人所辯
    本件係交通號誌、停止線設計不當，其不應受罰云云，殊不
    足採。
五、綜上所述，本件事證明確，異議人所駕駛車牌號碼2269－VK
    號自用一般小貨車有前述違規行為，已堪認定。從而，原處
    分機關依道路交通管理處罰條例第53條第1項之規定及違反
    道路交通管理事件統一裁罰基準及處理細則所訂之違反道路
    交通管理事件統一裁罰基準表，裁處受處分人罰鍰2,700元
    ，並依同條例第63條第1項第3款之規定記違規點數3點，核
    無不當。本件異議為無理由，應予駁回。
據上論斷，應依道路交通管理處罰條例第87條第2項、道路交通
事件處理辦法第18條，裁定如主文。
中    華    民    國   100    年    10    月    14    日
                  交通法庭  法  官  張淑華
以上正本證明與原本無異。
如不服本裁定，應於裁定送達後5日內，向本院提出抗告狀。（
應附繕本）
                            書記官  葉書毓
中    華    民    國   100    年    10    月    14    日